【裁判字號】    96,易,1744
【裁判日期】    970430
【裁判案由】    公共危險
【裁判全文】
臺灣臺南地方法院刑事判決              96年度易字第1744號
聲  請  人  臺灣臺南地方法院檢察署檢察官
被      告  甲○○
上列被告因公共危險案件，經檢察官聲請以簡易判決處刑（96年
度偵字第16957號），本院認為不宜逕以簡易判決處刑（96年度
交簡字第3484號），而改依通常程序審理，判決如下：
    主  文
甲○○無罪。
    理  由
一、公訴意旨略以：甲○○於民國96年10月4日18時至19時許，
    在其高雄市榮民總醫院旁某路邊攤飲用啤酒1500CC許，明知
    其控制力及注意力均已達無法安全駕駛動力交通工具汽車之
    程度，仍於同日19時許，自該處駕駛車牌號碼5531—XD號自
    小客車離去，行經國道1號北向330公里（臺南縣仁德鄉路段
    ），因交通違規為警攔查，並對甲○○測得呼氣酒精濃度高
    達為每公升0.57毫克。認被告涉有刑法第185條之3公共危險
    罪嫌。
二、按犯罪事實應依證據認定之，無證據不得推定其犯罪事實；
    又不能證明被告犯罪者，即應諭知無罪之判決，刑事訴訟法
    第154條、第301條第1項分別定有明文。
三、本件公訴人認被告甲○○涉有公共危險罪嫌，無非以上揭事
    實，業據被告坦承有騎車之事實明確，且有酒精檢測單1紙
    、刑法第185條之3案件測試觀察紀錄表1張、內政部警政署
    國道公路警察局舉發違反道路交通管理事件通知單影本1張
    等資為依據。
四、訊據被告堅決否認有前揭犯行，辯稱：檢察官聲請簡易判決
    處刑書說我酒後駕車，違反刑法第185條之3，與事實不符，
    我是遭他人冒名，我從68年起就在台北以開計程車為業，幾
    乎從沒離開過台北地區，96年10月4日當天，我還是在台北
    開計程車，並沒有到「臺南縣仁德鄉」，也沒有駕駛過
    5531-ＸＤ自用小客車，我也不知道這部車是誰的，可能是
    遭人冒用。且我的戶籍也已遷到台北縣三重市○○路○段60
    號12樓。且酒測有吊扣駕照，96年10月15日我還有去審驗，
    如果我的駕照已被吊扣，我怎麼還能去審驗？我的身分證、
    駕照都是自強路的地址，應該是被偽造、冒用，等語。
五、經查：
   (一)97年1月22日本院當庭諭請被告當庭書寫被告之姓名『甲○
     ○』10次。經當庭勘驗結果其罰單上的簽名、酒精檢測單
     （警卷第3頁）、權利告知書（警卷第4頁）、國道公路警
     察第四警察隊新市分隊調查筆錄（警卷第5、6頁）、國道
     公路警察局第四警察隊逮捕通知書（警卷第7、8頁）、內
     政部警政署國道公路警察局第四警察隊刑案偵查卷宗第9頁
     刑法第185條之3案件測試觀察紀錄表、內政部警政署國道
     公路警察局第四警察隊刑案偵查卷宗第10頁舉發違反道路
     交通管理事件通知單影本之簽名，顯然與被告之簽名不同
     ，此有被告當庭所書寫之簽名附卷可稽（本院卷第10頁）
     ，上開簽名與被告之簽名完全不同，該受測的人應非被告
     ，簽名自非被告所簽，乃另有其人冒用被告之名所簽。
   (二)本院又當庭勘驗96年度偵字第16957號卷附犯罪嫌疑人之彩
     色照片（偵卷第3頁）。勘驗結果：照片中的人物係頭頂全
     禿頭，身高170公分，與被告並頭頂並未全禿頭，身高為
     164公分，兩人顯不相同，長相也全然不同。
   (三)另本院將被告之指紋及卷內所謂「甲○○」者之指紋送鑑
     驗，97年2月19日及97年3月14日內政部警政署刑事警察局
     鑑驗書分別回函表示檔案內未發現相同者，本件警卷之所
     謂「甲○○」者其指紋與被告指紋亦不相同，此有上開鑑
     驗書二份附卷可稽（本院卷第13頁、第15頁）。
   (四)警卷所附被告駕駛執照及所駕車輛之行車執照影本，該駕
     照上的相片顯非被告，地址係台北縣三重市○○○路○段
     三巷十七號，審驗日期係89年10月20日，惟被告所提出之
     戶籍謄本記載89年5月10日住址，原來的台北縣三重市○○
     ○路○段三巷十七號，變更為台北縣三重市○○路○段六
     十號十二樓，是該駕駛執照顯非被告所有與持有。
   (五)被告否認與該行車執照之車主楊月如認識，查該車主住台
     北縣板橋市○○路一九０之四號，卷內並無任何證據足認
     被告駕駛該車，且與該車楊月如有何種關係。
   (六)此外復有被告自行提出之高雄市政府警察局高市警交行字
     第69776號函、駕駛執照、行車執照、計程車駕駛人職業登
     記證影本及戶籍謄本可參。
六、綜上所述，參互印證，公訴人所提出之證據既多所不實，自
    亦難遽採，自不得僅憑公訴人所提出之上開有爭議且多有不
    相符之證據，遽認定被告確有公共危險之犯行。被告所辯尚
    非顯違常情，洵堪採信，此外復查無其他積極證據足資證明
    被告有前述犯行，揆諸首開說明，犯罪尚屬不能證明，應為
    無罪之諭知。
據上論斷，應依刑事訴訟法第301條第1項，判決如主文。
中    華    民    國    97    年    4    月    30    日
                  刑事第十二庭  法  官  侯明正
以上正本證明與原本無異
如不服本判決應於收受本判決後10日內向本院提出上訴書狀，並
應敘述具體理由。如未敘述上訴理由者，應於上訴期間屆滿後20
日內向本院補提理由書狀（均須按他造當事人之人數附繕本）「
切勿逕送上級法院」。
                                書記官  蕭伊舒
中    華    民    國    97    年    4    月    30    日


司法院資訊處製作；財團法人民間司法改革基金會備份。
